# 未实现内部利润

提问人：uttk 时间：2017-11-28 09:41:18
请教版主，子公司向母公司销售存在未实现内部利润，但子公司是亏损的，合并时需要计提递延所得税资产吗

回答人：chenyiwei
该项合并报表层面的可抵扣暂时性差异是通过母公司日后耗用或者处置标的资产而实现的，因此是否确认递延所得税资产所考虑的是母公司在预计该暂时性差异转回期间预计有无足够多的应纳税所得额，而不是子公司。另外如果母子公司的适用税率不同，则按母公司的适用税率确认。

提问人：uttk 时间：2017-11-29 10:25:57
谢谢版主，一直对这块比较模糊，另外还想请教一下，考虑这类问题是否就是看内部交易的购买方在预计该暂时性差异转回期间有无足够多的应纳税所得额，若上面条件的变成母公司向子公司销售，就要看子公司的情况了，且税率是按子公司适用税率确认了？

回答人：chenyiwei
是。